臺灣屏東地方法院屏東簡易庭小額民事判決
　　　　　　　　　　　　　　　　　　110年度屏小字第505號
原　　　告　第一產物保險股份有限公司

法定代理人　李正漢　
訴訟代理人　陳萬得　


被　　　告　鄭宗武　
上列當事人間請求損害賠償事件，本院於民國110 年10月21日言
詞辯論終結，判決如下：
    主      文
一、被告應給付原告新臺幣（下同）12,760元，及自民國110 年
    7 月23日起至清償日止，按週年利率5 ％計算之利息。
二、原告其餘之訴駁回。
三、訴訟費用1,000 元，由被告負擔960 元，餘由原告負擔。
四、本判決第一項得假執行，但被告如以12,760元為原告預供擔
    保，得免為假執行。
    事實及理由
一、被告經合法通知，未於言詞辯論期日到場，核無民事訴訟法
    第386 條所列各款情事，爰依原告之聲請，准由其一造辯論
    而為判決。
二、原告主張：原告承保訴外人張育綺所有車牌號碼000-0000號
    自用小客車（下稱系爭車輛）之車體損失險，於保險期間內
    之民國108 年6 月27日晚間11時許，訴外人陳昶丞開啟系爭
    車輛警示燈，並將該車輛暫停於屏東縣屏東市林森路東段85
    處，道路救援另一輛自用小客車，適被告駕駛車牌號碼
    00-0000 號自用小客車沿上開路段由北向南倒車行駛而與系
    爭車輛發生碰撞，造成系爭車輛受損。嗣系爭車輛送廠維修
    ，支出維修費新臺幣（下同）13,170元（含零件費用2,950
    元、板金2,400 元、塗裝費用7,820 元），原告已依保險契
    約理賠完畢，依保險法第53條規定，原告取得代位權，爰依
    民法第18 4條第1 項、第191 條之2 及保險法第53條規定，
    提起本件訴訟等語。並聲明：被告應給付原告13,170元，及
    自起訴狀繕本送達翌日起至清償日止，按週年利率5 ％計算
    之利息。
三、被告未於言詞辯論到場，亦未提出準備書狀作何聲明或陳述
    。
四、得心證之理由：
  ㈠按因故意或過失，不法侵害他人之權利者，負損害賠償責任
    。汽車、機車或其他非依軌道行駛之動力車輛，在使用中加
    損害於他人者，駕駛人應賠償因此所生之損害。但於防止損
    害之發生，已盡相當之注意者，不在此限。被保險人因保險
    人應負保險責任之損失發生，而對於第三人有損失賠償請求
    權者，保險人得於給付賠償金額後，代位行使被保險人對於
    第三人之請求權。民法第184 條第1 項前段、第191 條之2
    、保險法第53條第1 項本文分別定有明文。原告主張被告於
    前揭時、地，因駕車不慎，致與原告承保之系爭車輛發生碰
    撞，造成系爭車輛受損，以及原告已賠付修理費用13,170元
    等事實，業據其提出系爭車輛行照、道路交通事故初步分析
    研判表、道路交通事故當事人登記聯單、車損照片、裕昌汽
    車股份有限公司估價單、統一發票、汽車保險計算書及被保
    險人賠款滿意書為證（本院卷第13至27頁），並有屏東縣政
    府警察局里港分局110 年5 月20日屏警交字第110328390000
    號函暨所附本件交通事故相關資料可佐（見本院卷第35至60
    頁），堪認被告倒車行駛於上開路段時，確有倒車未注意其
    他車輛之情事。而被告已於相當時期受本院合法通知後，既
    未於言詞辯論期日到場，復未提出任何書狀爭執，依民事訴
    訟法第436 條第2 項、第280 條第3 項前段準用同條第1 項
    前段規定，視同自認，堪認原告主張為真實。基此，原告本
    於上開法律規定，請求被告賠償系爭車輛修理費用，應屬有
    據。
  ㈡按依民法第196 條請求賠償物被毀損所減少之價額，固得以
    修復費用為估定之標準，但以必要者為限（如修理材料以新
    品換舊品，應予折舊），最高法院77年度第9 次民事庭會議
    決議（一）、80年度台上字第2476號判決意旨可資參照。準
    此，損害賠償既係在填補被害人所受之損害，使其回復應有
    狀態，並不使之另外受利，故被害人修理材料以新品換舊品
    者，自應予以折舊。原告主張其因系爭事故本於保險責任賠
    付13,170元（含零件費用2,950 元、板金2,400 元、塗裝費
    用7,820 元）之系爭車輛修理費，並提出裕昌汽車股份有限
    公司估價單、統一發票、汽車保險計算書為證（本院卷第13
    至15頁、第23至27頁），且該維修單所列之維修項目與系爭
    車輛受損位置大致相符，所列金額亦在修復之合理價格範圍
    內，則原告固得請求被告賠償維修費用，惟計算零件材料之
    損害賠償數額時，應扣除折舊部分始屬合理。復依行政院所
    頒固定資產耐用年數表及固定資產折舊率表，非運輸用客、
    貨車之耐用年數為5 年，系爭車輛自出廠日107 年9 月（本
    院卷第21頁），因無明確出廠日期，則以107 年9 月15日為
    計算基準，計算至108 年6 月27日系爭事故發生時，參酌營
    利事業所得稅查核準則第95條第6 項：「固定資產提列折舊
    採用平均法、定率遞減法或年數合計法者，以1 年為計算單
    位；其使用期間未滿1 年者，按實際使用之月數相當於全年
    之比例計算之；不滿1 月者，以1 月計」之規定，系爭車輛
    已使用10月，則零件扣除折舊後之修復費用估定為2,540 元
    【計算方式：①殘價＝取得成本2,950 元÷（耐用年數5 年
    ＋1 ）≒492 （小數點以下四捨五入）；②折舊額＝（取得
    成本2,950 元－殘價492 ）×1/（耐用年數5 年）×（使用
    年數10/12 年）≒410 （小數點以下四捨五入）；③扣除折
    舊後價值＝取得成本2,950 元－折舊額410 ＝16,420】，加
    計不必折舊之板金2,400 元、塗裝費用7,820 元，故此部分
    原告得請求被告賠償之汽車維修費為12,760元（計算式：
    2,540 ＋2,400 ＋7,820 ＝12,760）。
七、綜上所述，原告依民法第184 條第1 項、第191 條之2 及保
    險法第53條規定，請求被告給付12,760元，及自起訴狀繕本
    送達翌日起至清償日止，按週年利率5 ％計算之利息，為有
    理由，應予准許；其逾此部分之請求則無理由，應予駁回。
八、本件原告勝訴部分係就民事訴訟法第436 條之8 第1 項適用
    小額程序所為被告敗訴之判決，依同法第436 條之20規定，
    應依職權宣告假執行，併依同法第436 條之23、第436 條第
    2 項、第392 條第2 項規定，依職權為被告如預供擔保後，
    得免為假執行之宣告。
九、訴訟費用負擔之依據︰民事訴訟法第79條。
中    華    民    國   110    年    11    月    4     日
                  屏東簡易庭  法  官  彭聖芳
以上為正本，係照原本作成。
如不服本判決，應於判決送達後20日內，以判決違背法令為理由
，向本院提出上訴狀並表明上訴理由（上訴理由應表明：一、原
判決所違背之法令及具體內容；二、依訴訟資料可認為原判決有
違背法令之具體事實），如未表明上訴理由者，應於上訴後20日
內向本院提出上訴理由書。如委任律師提起上訴者，應一併繳納
上訴審判裁判費。
中    華    民    國   110    年    11    月    4     日
                              書記官  孫秀桃